臺灣高雄地方法院民事判決
111年度鳳小字第296號
原      告  李武珍  
被      告  蔡雨辰  
兼      上
法定代理人  郭亞喬  
上列當事人間請求侵權行為損害賠償(交通)事件，本院於民國11
1年7月5日言詞辯論終結，判決如下：
    主      文
一、被告應連帶給付原告新臺幣（下同）3萬9,664元，及自民國
    （下同）111年6月20日起至清償日止，按週年利率5 ％計算
    之利息。
二、原告其餘之訴駁回。
三、訴訟費用1,000元由被告連帶負擔。
四、本判決第一項得假執行。
    事實及理由
一、被告經合法通知，未於言詞辯論期日到場，核無民事訴訟法
    第386 條所列各款情形，爰依同法第385 條第1 項規定及原
    告之聲請，由原告一造辯論而為判決。
二、原告主張：被告乙○○於110年10月28日15時30許，駕駛車牌
    號碼000-0000自用小客車，沿國道10號高速公路由東向西外
    側車道行駛至西向24.9公里處欲變換車道至內側車道時，因
    變換車道時車輛失控，致碰撞行駛於內側車道，由原告所有
    並駕駛之6K-9136自用小貨車（下稱系爭車輛），致系爭車
    輛失控轉向後再撞擊高速公路外側護欄，系爭車輛因而受有
    損害而送廠維修，支出修復費用共計8萬9,234元（零件費用
    5萬9,484元、板金費用2,500元、烤漆費用1萬零250元、工
    資費用1萬7,000元）。而乙○○為未成年人，被告甲○○為乙○○
    之法定代理人，自應由甲○○與乙○○負連帶賠償責任。為此，
    爰依民法侵權行為規定提起本件訴訟等語。並聲明：被告應
    連帶給付原告8萬9,234元，並自起訴狀繕本送達被告翌日起
    至清償日止，按週年利率5%計算之利息。
三、被告受合法通知，未於言詞辯論期日到場爭執，亦未提出書
    狀作何聲明或陳述。
四、本院得心證之理由：
㈠、按汽車、機車或其他非依軌道行駛之動力車輛，在使用中加
    損害於他人者，駕駛人應賠償因此所生之損害。但於防止損
    害之發生，已盡相當之注意者，不在此限；又限制行為能力
    人，不法侵害他人之權利者，以行為時有識別能力為限，與
    其法定代理人連帶負損害賠償責任，民法第191條之2、第18
    7 條第1 項定有明文。原告前開主張，業據其提出國道公路
    警察局道路交通事故當事人登記聯單、估價單等件為證（本
    院卷第15至17頁）經本院核對無訛，並經本院職權調閱本件
    事故道路交通事故現場圖及公路監理電子閘門等資料在卷可
    稽（本院卷第39至57頁、第71頁），而被告就原告主張之事
    實，已於相當時期受合法通知，其於言詞辯論期日未到場爭
    執，亦未提出書狀作有利於己之聲明或陳述以供本院審酌，
    依民事訴訟法第280 條第3 項、第1 項規定，視同自認，是
    本件依調查證據之結果，認原告主張之事實堪信為真實。又
    乙○○於91年8月17日出生，於本件交通事故發生時為限制行
    為能力之人，甲○○為其法定代理人，有其全戶戶籍資料查詢
    結果可稽（本院卷第68頁），而乙○○於前揭侵權行為時乃有
    識別能力，甲○○復未提出證據證明其監督並未疏懈，或縱加
    以相當之監督，而仍不免發生損害，是以，原告自得依上開
    法律規定請求甲○○與乙○○負連帶損害賠償責任。
㈡、次按不法毀損他人之物者，被害人得請求賠償其物因毀損所
    減少之價額；負損害賠償責任者，除法律另有規定或契約另
    有訂定外，應回復他方損害發生前之原狀，前項情形，債權
    人得請求支付回復原狀所必要之費用，以代回復原狀，民法
    第196 條、第213 條第1 項、第3 項分別定有明文。又依民
    法第196 條請求賠償物被毀損所減少之價額，得以修復費用
    為估定之標準，但以必要者為限，例如：修理材料以新品換
    舊品，應予折舊，此有最高法院77年5 月17日77年度第9 次
    民事庭會議決議可資參照。故債權人所得請求者既為回復原
    狀之必要費用，倘以維修費用為估定其回復原狀費用之標準
    ，則修理材料以新品換舊品時，即應予折舊。而關於固定資
    產折舊率又可分為平均法及定率遞減法。所謂平均法係以固
    定資產成本減除殘價後之餘額，按固定資產耐用年數表規定
    之耐用年數平均分攤，計算其每期折舊額，定率遞減法係以
    固定資產每期減除該期折舊額之餘額順序作為各次期計算折
    舊之基數，而以一定比率計算其折舊額。是依損害賠償之目
    的在於填補被害人實際損害之目的而言，應採用平均法計算
    折舊，較為公允。查系爭車輛修復費用共計8萬9,234元（零
    件費用5萬9,484元、板金費用2,500元、烤漆費用1萬零250
    元、工資費用1萬7,000元），此費用維修之項目核與系爭車
    輛因本件事故造成之車損部位相符，堪認均屬修復所必要。
    而系爭車輛係於89年5月出廠，有本院依職權調閱公路監理
    電子閘門在卷足憑（本院卷第71頁），迄本件事故發生時即
    110年10月28日，已使用逾5年，依行政院所頒固定資產耐用
    年數表及固定資產折舊率表，自用小貨車之耐用年數為5 年
    ，則零件扣除折舊後之修復費用估定為9,914元【計算方式
    ：1.殘價＝取得成本÷( 耐用年數＋1)即59,484÷(5+1)≒9,914
    （小數點以下四捨五入）；2.折舊額 ＝(取得成本－殘價)×1/
    （耐用年數）×（使用年數）即(59,484－9,914) ×1/5×（5+0
    /12）≒49,570（小數點以下四捨五入）；3.扣除折舊後價值
    ＝（新品取得成本－折舊額）即59,484－49,570＝9,914】，另
    加計毋庸折舊之板金費用2,500元、烤漆費用1萬零250元、
    工資費用1萬7,000元，系爭車輛之修復費用應為3萬9,664元
    【計算式：9,914元＋2,500元＋10,250元＋17,000元＝39,664元
    】，逾此範圍之部分，則不應准許。　
㈢、末按遲延之債務，以支付金錢為標的者，債權人得請求依法
    定利率計算之遲延利息；應付利息之債務，其利率未經約定
    ，亦無法律可據者，週年利率5 ％；給付無確定期限者，債
    務人於債權人得請求給付時，經其催告而未為給付，自受催
    告時起，負遲延責任。其經債權人起訴而送達訴狀，與催告
    有同一之效力，民法第203 條、第233 條第1 項前段、第22
    9 條第2 項亦分別定有明文。查原告追加被告狀繕本已於11
    1年6月9日寄存送達甲○○（本院卷第79頁），自寄存之日起
    經10日即111年6月19日發生送達加催告之效力，準此，原告
    請求給付自起訴狀繕本送達翌日即111年6月20日起至清償日
    止，按週年利率5 ％計算之利息，於法並無不合，應予准許
    。　
五、綜上，原告基於民法第191條之2、第187條第1項規定，請求
    被告連帶給付3萬9,664元，及自111年6月20日起至清償日止
    之法定遲延利息，此部分為有理由，應予准許。逾此範圍之
    請求則無理由，應予駁回。
六、本件係就民事訴訟法第436 條之8 適用小額訴訟程序所為被
    告敗訴之判決，依同法第436 條之20規定，由本院依職權宣
    告假執行。
七、本件應適用小額訴訟程序，依民事訴訟法第436 條之19第1
    項規定，法院為訴訟費用之裁判時，併確定訴訟費用額為1,
    000 元。另原告之訴雖一部有理由、一部無理由，然因原告
    確有提起本件訴訟必要，且起訴後應徵之裁判費至少為1,00
    0 元（民事訴訟法第77條之13規定參照），是本院認應依民
    事訴訟法第79條及第85條第2項規定，酌量情形由被告連帶
    全部負擔。
中　　華　　民　　國　　111 　年　　 7　　月　　11　　日
          　　　　鳳山簡易庭  法　　官  林育丞
以上正本係照原本作成。
民事訴訟法第436條之24第2項：對於本判決之上訴，非以違背法
令為理由，不得為之。
如對本判決上訴，須於判決送達後20日內向本院提出上訴狀，並
須表明原判決所違背之法令及其具體內容與依訴訟資料可認為原
判決有違背法令之具體事實之上訴理由（均須按他造當事人之人
數附繕本）。
中　　華　　民　　國　　111 　年　　7 　　月　　11　　日
                              書 記 官  陳冠廷